【裁判字號】    98,消債更,426
【裁判日期】    990202
【裁判案由】    更生事件
【裁判全文】
臺灣臺北地方法院民事裁定           98年度消債更字第426號
聲  請  人
即  債務人  甲○○
上列當事人聲請消費者債務清理事件，本院裁定如下：
    主  文
聲請人應於本裁定送達後十五日內，補提如附件所示文件到院。
    理  由
一、按聲請更生或清算不合程式或不備其他要件者，法院應以裁
    定駁回之，但其情形可以補正者，法院應定期間先命補正，
    消費者債務清理條例第8條定有明文。
二、查本件聲請人具狀聲請更生，主張有上開條例第151條第6項
    不可歸責之事由，其漏未提出如附件所示之說明及文件到院
    ，爰定期命補正，如逾期未補正，則駁回其聲請。
附件：
一、補繳聲請費新台幣壹仟元。
二、聲請人之配偶夏賢權及其所扶養之親屬夏筠及夏千媃96、97
    年度之各類所得資料清單、一個月內之財產歸屬資料清單及
    現有收入證明。
三、聲請人全戶之最新戶籍謄本（記事不得省略）。
四、因不可歸責於己之事由致履行原協商方案顯有重大困難之理
    由，並提出相關證明文件。
五、聲請人及其配偶夏賢權於各金融機構之全部存摺及證券存摺
    （包括集保存摺）完整影本，並補登資料至收到本裁定之日
    期之後。
六、聲請人所扶養之親屬夏筠及夏千媃於各金融機構之全部存摺
    及證券存摺（包括集保存摺）完整影本，並補登資料至收到
    本裁定之日期之後。
七、請提出與台新銀行協商之協議書影本，並說明聲請人依中華
    民國銀行公會辦理消費金融案件無擔保債務協商機制與債權
    銀行協議後之毀諾日期，及提出自成立協議起至毀諾之日止
    所繳款項證明資料，並說明該段期間每月新臺幣43,676元繳
    款之來源及其證明文件，又於該段期間聲請人如何支付生活
    費用，請說明之，並提出證明文件。
八、聲請人最近五年內從事國內外股票、期貨、基金或其他金融
    商品之投資交易明細及證明文件。
九、聲請人戶籍地 (台北市○○區○○街8巷5號)之產權歸屬何
    人，並提出土地及建物登記謄本。
十、請敘明聲請人信用卡債務總額之主要消費項目，並提出相關
    證明（如發票、收據）。
十一、說明聲請人是否有其他兼職收入。
十二、聲請人債權發生原因若係因買賣股票、浪費、賭博、或其
      他投機行為等行為而致入不敷出，則本件倘裁准更生後債
      權人不同意更生方案進入清算程序者，依消債條例第134
      條第4款，債務人將無法受到免責裁定，債務人是否仍繼
      續本件更生之聲請？（倘不繼續聲請，應以書面撤回，無
      須再作補正）。
中    華    民    國    99    年    2    月     2     日
              民事第二十七庭法      官  余學淵
上為正本係照原本作成
本件不得抗告
中    華    民    國    99    年    2    月     2     日
                            書  記  官  王黎輝

司法院資訊處製作；財團法人民間司法改革基金會備份。
